臺灣臺中地方法院刑事判決　　　　　　　 94年度易字第761號
　　公　訴　人　臺灣臺中地方法院檢察署檢察官
　　被　　　告　丙○○
上列被告因傷害案件，經檢察官提起公訴（93年度偵字第21586號）
，本院判決如下：
    主    文
丙○○傷害人之身體，累犯，處有期徒刑伍月，如易科罰金，以
佰元折算壹日。
    犯罪事實
一、丙○○曾因犯傷害罪、家庭暴力防治法等案件，分別經法院
    判處有期徒刑四月、八月，應執行有期徒刑十月，於民國九
    十一年七月三日假釋付保護管束出監，於九十一年十月三日
    期滿執行完畢。緣於乙○○於九十三年十月八日（原起訴書
    記載為九日，業經公訴人當庭更正）晚上約七點三十分許，
    與甲○○駕駛車號ＬＸ─九九二八號自小貨車，至丙○○位
    於苗栗縣大湖鄉新開村六九號住處聊天，因丙○○尚欠台中
    縣神岡鄉○○路六十九號「社口ＫＴＶ」消費款，乙○○乃
    提議至該處喝酒談債務的事，於同日晚上約九時三十分許，
    其等三人至該處喝酒，酒後約晚上十一餘時許，由甲○○駛
    車搭載丙○○、乙○○二人返回其等二人住處，行經台
　　中縣豐原市○○路○段與萬順一街附近，丙○○與乙○○二
　  人因細故發生爭執，詎丙○○基於普通傷害之故意，持折疊
    刀刺向乙○○之腹部，致使乙○○受有腹部刺傷合併肝臟撕
    裂傷之傷害。
二、案經乙○○訴由台中縣警察局豐原分局報請臺灣臺中地方法
    院檢察署檢察官偵查起訴。
　　理　由
一、訊據被告丙○○固坦承有於上揭時地與乙○○飲酒，並載搭
    甲○○駕駛的自小貨車返家等情，惟矢口否認有何上揭傷害
    犯行，辯稱：其與乙○○並沒有爭執，其身上亦無血跡可以
    證明係其傷害乙○○，其等三人離開ＫＴＶ時候，乙○○還
    好好，甲○○送其回家時，乙○○也還好好的，其並沒有傷
    害丙○○等語。經查，上揭乙○○為何去找丙○○一同至社
    口ＫＴＶ喝酒，及如何被被告丙○○以折疊刀刺傷等情，已
    據證人乙○○證述明確，核與證人甲○○證稱：當天乙○○
    與其一起開車至丙○○住處聊天，接著就去神岡鄉社口ＫＴ
    Ｖ喝酒，酒後回家途中，乙○○坐在其旁邊，丙○○坐在最
    右邊，二人有爭吵，其並沒有看到丙○○刺乙○○，但在豐
    勢路上，其看到的是丙○○拿著折疊刀，而乙○○的肚子在
    流血，之後，乙○○說要吐，其就把車停在豐勢路上的某一
    家加油站讓乙○○去吐，丙○○還拿著刀，要其先載他回家
    ，其只好先載丙○○回家，乙○○上車前並沒有受傷等語相
    符。證人張瑞方即乙○○之父亦到庭證稱：乙○○於九十三
    年十月八日晚上回來時，說他的肚子很痛，被人捅一刀，其
    就載他要去報案，警察說救人要緊，就先送去東勢農民醫院
    ，農民醫院沒有辦法，又轉診至童綜合醫院，其有將當天乙○○穿的衣服帶來等語，而上開衣服經本院當庭勘驗，衣服
    前面有血跡及一個小洞，該洞有穿過衣服的外層及內裡，該
    洞的位置是在衣服的右下方，血跡分佈在該洞的四周等情，
    有勘驗情形在卷可按，並有相片三紙附卷，且乙○○當日係
    穿該套衣服並據證人甲○○證述在卷；再者，證人乙○○、
    甲○○對被告所用以傷害乙○○的折疊刀之形狀究係如何，
    其等二人證述的模樣大致相符，均足徵上開證人之證述可信
    ，此外，東勢鎮農會附設農民醫院九十四年七月十一日函覆
    之急診醫囑單、急診護理評估表、病歷各一紙及童綜合醫院
    九十四年七月七日函覆之病歷一份在卷可憑。被告所辯，顯
    與事證不合，不足採信，本件事證明確，被告犯行，洵堪認
    定。
二、核被告所為，係犯刑法第二百七十七條第一項傷害罪。被告
    前曾因犯傷害罪、家庭暴力防治法等案件，分別經法院判處
    有期徒刑四月、八月，應執行有期徒刑十月，於九十一年七
    月三日假釋付保護管束出監，於九十一年十月三日期滿執行
    完畢，有臺灣臺中地方法院檢察署刑案資料查註紀錄表、臺
    灣高等法院被告前案紀錄表各一紙在卷可按，其於受有期徒
    刑執行完畢後，五年以內再犯本件有期徒刑以上之罪，為累
    犯，應依刑法第四十七條規定，加重其刑。爰審酌被告僅因
    爭執，即持折疊刀傷害告訴人，犯後事證甚明，猶設詞卸責
    ，態度非屬良好等一切情狀，量處如主文所示之刑，並諭知
    易科罰金之折算標準。
據上論斷，應依刑事訴訟法第二百九十九條第一項前段，刑法第
二百七十七條第一項、第四十七條、第四十一條第一項前段，罰
金罰鍰提高標準條例第一條前段、第二條，判決如主文。
本案經檢察官丁○○到庭執行職務。
中    華    民   國   九十四    年   九   月   二十   日
                      臺灣臺中地方法院刑事第三庭
                          審判長法  官  張靜琪
                                法  官  郭妙俐
                                法  官  吳進發
以上正本證明與原本無異。
如不服本判決，應於收受送達後10日內向本院提出上訴書狀（應
附繕本）。
　　　　　　　　　　　　　　　　書記官  李國敬
中    華    民   國   九十四    年   九   月   二十   日
